【裁判字號】    97,抗,307
【裁判日期】    970714
【裁判案由】    假處分
【裁判全文】
臺灣高等法院臺中分院民事裁定  97年度抗字第307號
抗 告 人  甲○○
相 對 人  乙○○
上列當事人間因假處分事件，對於中華民國97年5月12日台灣彰
化地方法院97年度裁全字第1455號所為裁定提起抗告，本院裁定
如下：
    主    文
原裁定關於命抗告人供擔保金額部分廢棄。
上開廢棄部分，抗告人聲請假處分為相對人應供擔保之金額為新
臺幣壹佰壹拾肆萬捌仟參佰參拾參元。
抗告程序費用由相對人負擔。
      理 由
一、抗告意旨略以：請求假處分原裁定附表所示標的物，於案外
    人林玉雲於民國九十四年八月八日以買賣登記移轉於相對人
    ，復又向華南商業銀行股份有限公司（下簡稱華南銀行）設
    定抵押權新台幣（下同）五百三十萬元，且該標的物之建物
    部分於七十二年完成，屋齡已達二十五年之久，日後縱能撤
    銷詐害債權，也無任何賸餘價值，而原法院又以三百萬元為
    擔保金，顯屬過高，因此請求降低擔保金等語。
二、按法院定擔保金額而為准許假處分之裁定者，該項擔保係備
    供債務人因假處分所受損害之賠償，其數額應依標的物受假
    處分後，債務人不能利用或處分該標的物所受之損害額，或
    因供擔保所受損害額定之。非以標的物之價值為依據（最高
    法院六十三年台抗字第一四二號判例參照）。查由抗告人所
    提出之土地登記謄本即本件原裁定附表所示假執處分標的物
    ，由華南銀行設定抵押權五百三十萬元，且該標的物之建物
    部分於七十二年九月十九完成登記，其屋齡已約達二十五年
    屬實，衡諸上情，如因此假處分而使相對人暫時無法處分其
    財產，應以此金額之利息損失計算相對人之損失額；又依「
    各級法院辦案期限實施要點」第二項第二、七、八款規定，
    本件訴訟至第三審判決確定約需四年四個月（即五十二個月
    ），以法定利息年息為百分之五之利息計算，總共應為一百
    一十四萬八千三百三十三元（計算式：5,300,000元×52/12
    ×0.05＝1,148,333元，四捨五入），是抗告人聲請假處分
    為相對人所應供擔保之金額應以上開金額為當，自屬有據。
    原法院命抗告人供三百萬元之擔保金額，顯屬過高。抗告意
    旨指摘原裁定此部分不當，求予變更，為有理由，爰由本院
    就原裁定所定抗告人供擔保金額部分，予以廢棄，變更如主
    文第一項所示。
三、據上論結，依民事訴訟法第四百九十二條、第九十五條、第
    七十八條，裁定如主文。
中    華    民    國    97    年    7     月    14    日
                  民事第六庭    審判長法  官  袁再興
                                      法  官  吳惠郁
                                      法  官  盧江陽
以上正本係照原本作成。
如不服本裁定應於裁定送達後10日內向本院提出抗告理由狀（須
按他造人數附具繕本），並繳納抗告裁判費新台幣1,000元。
                                      書記官  陳玫伶
中    華    民    國    97    年    7     月    14    日
                                                      Ａ


司法院資訊處製作；財團法人民間司法改革基金會備份。
